【裁判字號】    88,訴,1453
【裁判日期】    890124
【裁判案由】    搶奪等
【裁判全文】
臺灣臺南地方法院刑事判決                        八十八年度訴字第一四五三號
    公  訴  人  臺灣台南地方法院檢察署檢察官
    被      告  丙○○
右列被告因搶奪等案件，經檢察官提起公訴（八十八年度偵字第一一六六一號），本
院判決如左：
    主  文
丙○○以私行拘禁之方法，剝奪人之行動自由，累犯，處有期徒刑陸月；又意圖為自
己不法之所有，而搶奪他人之動產，累犯，處有期徒刑捌月，應執行有期徒刑壹年。
    事  實
一、丙○○於民國七十三年間，曾犯殺人罪，經台灣高雄地方法院判處有期徒刑十五
    年確定，於八十四年三月二十日執行完畢，其與乙○○係朋友關係，偶有聯絡見
    面同居，乙○○與其女兒甲○○於民國八十八年九月十四日晚上借住在台南縣仁
    德鄉○○○街三十一巷十二號丙○○住處，次日晚上十八時許乙○○母女欲外出
    吃飯時，丙○○認乙○○衣著過於美麗，而責罵乙○○，並進而阻止乙○○母女
    離去，乃強拉並出於傷害之犯意，毆打乙○○之頭部及身體，以此強暴方法妨害
    乙○○之權利，乙○○母女見丙○○已失去控制，乃先冷靜與其交談，並至三樓
    房間談話，甲○○乃乘機離開，於乙○○欲隨之離去時，丙○○竟將乙○○抓回
    ，且鎖住房門，使乙○○被關在房間內，丙○○以此法私行拘禁乙○○，以達其
    剝奪乙○○行動自由之目的，乙○○被拘禁後，至下午六時四十分許乘機開門逃
    離，嗣其與甲○○準備搭計程車要離開時，不料丙○○自後追來，其復另行起意
    ，意圖為自己不法之所有，乘甲○○正要上計程車，未及防備之際，搶奪甲○○
    手中之皮包（皮包係乙○○所有，內有金戒指一個、行動電話一具），乙○○母
    女逃離後乃前往報警，經警在丙○○住處起出金戒指一個、身上起出行動電話一
    具。
二、案經乙○○、甲○○訴由台南縣警察局歸仁分局報請台灣台南地方法院檢察署檢
    察官偵查起訴。
    理  由
一、訊據被告丙○○就其傷害乙○○之犯行坦承不諱，然矢口否認有搶奪、妨害自由
    等犯行，辯稱：其與被害人二人係關在房內聊天，且未搶奪乙○○所有之皮包云
    云。然查被告如何於前述時、地搶奪被害人乙○○之皮包、並毆打乙○○、以強
    暴之方法妨害乙○○母女遷徙之自由權及以私行拘禁之方法剝奪乙○○之行動自
    由等之事實，業分據上開被害人於警訊及偵、審中證述在卷，且亦據被告於警訊
    中自承在卷，此外復有扣押書及贓物領據存卷可稽。而被告乙○○所有之皮包遭
    被告搶去後，被告將之放置於自己房間內，行動電話則攜帶於身上，經警起出等
    情，並據證人甲○○證述明確，是被告顯有意圖為自己不法所有之意圖，應可認
    定，其事後所辯顯係畏罪卸責之詞，不足採信。本件事證已臻明確，被告犯行洵
    堪認定。
二、核被告意圖為自己不法之所有，搶奪他人之動產，係犯刑法第三百二十五條第一
    項之搶奪罪；其為阻止乙○○母女離去，而為傷害、強制、剝奪行動自由行為，
    係觸犯行法第二百七十七條第一項傷害罪、第三百零四條第一項強制罪、第三百
    零二條第一項剝奪行動自由罪。其中被告以傷害、強制之手段達成剝奪被害人行
    動自由之目的，該傷害罪、強制罪與剝奪行動自由罪間有手段、目的之牽連關係
    ，應從一重之剝奪行動自由罪論處，被害人乙○○於警訊中對被告提出傷害告訴
    ，有警訊筆錄可稽，而檢察官就被告觸犯傷害罪一節雖漏未起訴，然該罪既與剝
    奪行動自由罪間有牽連犯之裁判上一罪關係，自為本院審判之範圍；又搶奪罪與
    剝奪他人行動自由罪間，犯意各別、構成要件互異，應分論併罰。再查被告前於
    七十三年間，因犯殺人罪，經台灣高雄地方法院判處有期徒刑十五年確定，於八
    十四年三月二十日執行完畢，有台灣台南地方法院檢察署刑案資料查註紀錄表在
    卷可按，其於五年之內再犯本件有期徒刑以上之罪，為累犯，應依法加重其刑。
    爰分別審酌被告因一時心生不悅，即率為本件犯行，犯罪後猶飾詞狡辯等一切情
    狀，各量處如主文所示之刑，並定其應執行刑，以資懲儆。
據上論斷，應依刑事訴訟法第二百九十九條第一項前段，刑法第二百七十七條第一項
、第三百零四條第一項、第三百零二條第一項、第三百二十五條第一項、第四十七條
、第五十一條第五款，罰金罰鍰提高標準條例第一條前段，判決如主文。
本案經檢察官李宗榮到庭執行職務。
中    華    民    國      八十九    年      一        月    二十四      日
                              臺灣臺南地方法院刑事第一庭
                                      法  官 石家禎
右正本證明與原本無異
如不服本判決應於送達後十日內向本院提出上訴狀
                                      書記官 葉東平
中    華    民    國      八十九    年      一        月     二十四     日
附錄本案論罪科刑法條全文：
刑法第三百二十五條第一項：意圖為自己或第三人不法之所有，而搶奪他人之動產者
                          ，處六月以上、五年以下有期徒刑。


司法院資訊處製作；財團法人民間司法改革基金會備份。
